臺灣臺中地方法院刑事判決　　　　　　　　　　　　九十三年度訴字第二五二號
　　公　訴　人　臺灣臺中地方法院檢察署檢察官
　　被　　　告　乙○○
右列被告因偽造文書等案件，經檢察官提起公訴（九十三年度偵緝字第一三九四號）
，本院判決如左：
    主  文
乙○○連續行使偽造私文書，足以生損害於他人，處有期徒刑陸月，如易科罰金，以
佰元折算壹日。
    犯罪事實
一、乙○○因缺錢花用，竟基於意圖為自己不法所有之竊盜概括犯意，先於民國九十
    三年二月六日凌晨零時許，在臺中市○區○○街一四九號六樓其弟甲○○之租住
    處內，徒手竊取甲○○開設在臺灣銀行臺中分行帳號000000000000
    號存摺一本及印章一枚。得手後，即基於意圖為自己不法所有之詐欺取財及行使
    偽造私文書之概括犯意，先後於當日中午十二時三十五分許、同年月十日中午十
    二時十二分許、同年月十二日中午十二時四十五分許，持以前往設在臺中市○○
    路○段一四０號臺灣銀行臺中分行，且未經甲○○之同意或授權，分別在如附表
    所示之取款憑條上，填載如附表所示之內容，並在「原留印鑑」欄盜蓋甲○○之
    印章各一次，連續偽造完成性質上屬私文書，內容則分別表彰甲○○有意提領前
    開帳戶內現金新臺幣（下同）二十萬元、五萬元、二萬九千元之取款憑條各一張
    ，並先後持交予不知情之該銀行承辦人員，辦理現款提領手續而連續行使之，致
    使該銀行承辦人員誤以為乙○○係甲○○本人或受甲○○委託而前來取款，陷於
    錯誤，先後依其所請，交付現金二十萬元、五萬元、二萬九千元予乙○○，足以
    生損害於甲○○及該銀行對提兌業務審核、客戶存款帳戶管理之正確性，乙○○
    於取得各該款項後，均供己花用。嗣因甲○○發覺前開帳戶存摺及印章被竊並被
    盜領，而於九十三年四月十二日前往臺灣銀行臺中分行調取監視錄影帶查看後，
    始查悉上情。
二、乙○○因無車可用，復承前同一意圖為自己不法所有之竊盜概括犯意，於九十三
    年二月二十八日上午六時許，在臺中市○區○○街一四九號處，以不詳方式，竊
    取甲○○所有車牌號碼ＯＧ─七八０六號之自用小客車一輛（該車登記名義人為
    陳宏迪，已於九十二年七、八月間售予甲○○），得手後，留供己用。嗣於同年
    三月三日上午十一時三十分許，乙○○駕駛該自小客車行經臺中縣霧峰鄉○○路
    土地公廟之道路旁時，為警發現查獲。
三、案經甲○○訴由臺中市警察局第一分局及經臺中縣警察局霧峰分局先後報告臺灣
    臺中地方法院檢察署檢察官偵查起訴。
    理  由
一、右揭二犯罪事實，業據被告乙○○於九十三年十二月二十日本院審理時皆為認罪
    之陳述，核與告訴人甲○○及證人陳宏迪先後於警詢及偵查中指訴及證述之情節
    相符，有各該筆錄在卷可考，另有前開帳戶存摺交易往來明細查詢、如附表所示
    之取款憑條三紙、現場圖、照片、車輛竊盜、車牌失竊資料個別查詢報表─查詢
    車輛認可資料附卷可稽，足見被告右開自白，確與事實相符，堪予採信。又：
（一）被告明知並未徵得告訴人甲○○之同意或授權，且亦知臺灣銀行臺中分行承辦
      人員若知悉此情，即不會將甲○○帳戶內之現款交付之，竟以盜蓋印章之方式
      ，偽造取款憑條，詐騙承辦人員，並將先後騙取之款項均供己花用；另擅取告
      訴人甲○○之自小客車，供己使用，其主觀上確有意圖為自己不法所有之竊盜
      及詐欺取財犯意至明。
（二）又被告未經徵得告訴人甲○○之同意或授權，即竊取甲○○之存摺及印章，盜
      領存款，使甲○○前開帳戶內之存款減少，復使臺灣銀行臺中分行就該帳戶存
      款之管理及如附表所示三次提款之審查發生錯誤，自有損於甲○○之權益，並
      妨害該銀行對提兌業務審核、客戶存款帳戶管理之正確性。
（三）綜上所陳，本件事證明確，被告右開二犯行，均堪予認定。
二、核被告竊取存摺及印章，復竊取自小客車之犯行，係犯刑法第三百二十條第一項
    之普通竊盜罪；又被告盜蓋印章，偽造如附表所示之取款憑條，並持以行使之行
    為，係犯同法第二百十六條、第二百十條之行使偽造私文書罪；其以盜蓋印章偽
    造取款憑條之方式，詐騙臺灣銀行臺中分行承辦人員，致使承辦人員陷於錯誤，
    先後交付二十萬元、五萬元、二萬九千元部分，則另犯同法第三百三十九條第一
    項之普通詐欺罪。又：
（一）被告先後在如附表所示之取款憑條上，盜用告訴人甲○○印章之行為，為各該
      次偽造私文書之部分行為，而各該次偽造私文書之低度行為，又為其後之行使
      偽造私文書之高度行為所吸收，均不另論罪。
（二）被告先後二次竊盜犯行、三次行使偽造私文書及三次詐欺取財犯行，各時間緊
      接，方法相同，分別觸犯構成要件相同之罪名，各顯係基於概括犯意為之，各
      依連續犯規定論以一罪，並均依法加重其刑。
（三）被告竊取存摺、印章之目的在行使偽造之取款憑條以盜領存款，所犯上開三罪
      間，有手段目的之牽連關係，應從一重之行使偽造私文書罪處斷。
（四）爰審酌被告前僅於八十八年間因賭博罪，經法院判處罰金銀元六千元，如易服
      勞役以銀元三百元折算一日確定，並於九十一年一月十七日易服勞役執行完畢
      ，除此之外，別無其他犯罪紀錄，素行非惡，有臺灣臺中地方法院檢察署刑案
      資料查註紀錄表、臺灣高等法院被告全國前案紀錄表在卷可按，其因貪圖私利
      ，竟利用與告訴人甲○○係兄弟關係之機會，竊取甲○○之存摺、印章及自小
      客車，三次盜領存款之金額合計二十七萬九千元，所得利益頗豐，不僅妨害臺
      灣銀行臺中分行對提兌業務管理及甲○○帳戶管理之正確性，且迄今未能償還
      分文，損害甲○○之權益非小；惟考其犯罪之手段尚稱平和，犯後又能坦承犯
      行，態度良好，前開自小客車於被查獲後已由告訴人取回等一切情狀，分別量
      處如主文所示之刑，並諭知易科罰金之折算標準。
據上論斷，應依刑事訴訟法第二百九十九條第一項前段，刑法第五十六條、第三百二
十條第一項、第二百十六條、第二百十條、第三百三十九條第一項、第五十五條、第
四十一條第一項前段，罰金罰鍰提高標準條例第一條前段、第二條，判決如主文。
本案經檢察官丙○○到庭執行職務
中      華      民      國      九十四      年    一    月    二十四    日
                                臺灣臺中地方法院刑事第一庭
                                    審判長法  官  張  智  雄
                                          法  官  柯  崑  輝
                                          法  官  莊  嘉  蕙
右正本證明與原本無異。
如不服本判決，應於送達後十日內向本院提出上訴狀（須附繕本），上訴於臺灣高等
法院臺中分院。
                                          書記官
中      華      民      國      九十四      年    一    月    二十四    日
附錄論罪科刑法條
中華民國刑法第三百二十條第一項
意圖為自己或第三人不法之所有，而竊取他人之動產者，為竊盜罪，處五年以下有期
徒刑、拘役或五百元以下罰金。
中華民國刑法第二百十六條
行使第二百十條至第二百十五條之文書者，依偽造、變造文書或登載不實事項或使登
載不實事項之規定處斷。
中華民國刑法第二百十條
偽造、變造私文書，足以生損害於公眾或他人者，處五年以下有期徒刑。
中華民國刑法第三百三十九條第一項
意圖為自己或第三人不法之所有，而竊取他人之動產者，為竊盜罪，處五年以下有期
徒刑、拘役或五百元以下罰金。
附表：
┌──┬─────────┬──────┬─────┬───────────┐
│編號│ 填  寫  日  期   │ 帳      號 │金    額  │原   留   印   鑑   欄│
├──┼─────────┼──────┼─────┼───────────┤
│ 一 │九十三年二月六日  │000000000000│二十萬元  │蓋用「甲○○」印文一枚│
├──┼─────────┼──────┼─────┼───────────┤
│ 二 │九十三年二月十日  │同右        │五萬元    │同右                  │
├──┼─────────┼──────┼─────┼───────────┤
│ 三 │九十三年二月十二日│同右        │二萬九千元│同右                  │
└──┴─────────┴──────┴─────┴───────────┘
